臺灣板橋地方法院交通事件裁定　　　　　 94年度交聲字第914號
原處分機關　交通部公路總局臺北區監理所
異　議　人
即受處分人　甲○○
上列受處分人因違反道路交通管理處罰條例案件，對於交通部公
路總局臺北區監理所九十四年五月三十日所為之裁決處分（處分
案號：北監自裁字第裁四０—C 00000000號），聲明異
議，本院裁定如下：
    主  文
異議駁回。
    理  由
一、聲明異議意旨略以：異議人即受處分人甲○○固不否認其所
    有之車牌號碼FP—０九二五號自用小客車，於民國九十四年
    四月十八日九時二十五分許，有經人停放在臺北縣板橋市○
    ○路一五三號旁之事實，然該處劃設之黃色標線甚為模糊，
    並非正常之黃色標線，而係類似人為塗鴉，尚可辨別原係劃
    設有白色標線之正常停車格，嗣遭他人以黑色及黃色顏料塗
    抹，致其誤以為該處應可停放車輛。另外，該處平常均見他
    車停放，亦未遭值勤警員取締違規，且經其向一一０勤務中
    心舉發該處有人違規停車，經警員至現場查看，竟稱該車並
    未違規停車等語，執法顯有不公，故異議人不服該裁處，而
    提起本件異議云云。
二、按汽車駕駛人，在設有禁止停車標誌、標線之處所停車者，
    處新台幣六百元以上一千二百元以下罰鍰，道路交通管理處
    罰條例第五十六條第一項第四款定有明文。又設有禁止停車
    標線（即黃色實線）之處所不得停車，道路交通安全規則第
    一百十二條一項第四款亦規定甚明。另黃實線設於路側，用
    以禁止停車；而禁止停車線為黃實線，以劃設於道路緣石正
    面及頂面為原則，無緣石之道路得標繪於路面上，用以指示
    禁止停車路段，道路交通標誌標線號誌設置規則第一百四十
    九條第一項第一款第四目及第一百六十八條第一項、第二項
    復有明文規定。至汽車駕駛人違規停車而駕駛人不在場，當
    場不能製單舉發者，得對汽車所有人逕行舉發處罰；前開逕
    行舉發，應記明車輛牌照號碼、車型等可資辨明之資料，查
    明汽車所有人姓名或名稱、住址後，製單舉發處罰之，道路
    交通管理處罰條例第七條之二第一項第三款、第二項亦分別
    規定甚明。
三、經查：
（一）受處分人即異議人甲○○固不否認其所有之車牌號碼FP—
???０九二五號自用小客車，於九十四年四月十八日九時二十
      五分許，有經人停放在劃設有黃色實線，而屬禁止臨時停
???車路段之臺北縣板橋市○○路一五三號旁之事實，且有臺
???北縣政府警察局北縣警交字發違反第C 00000000
???號道路交通管理事件通知單一紙、及臺北縣政府警察局海
???山分局九十四年五月二十五日北縣警海交裁字第０九四０
???０一九一七四號函暨檢附之違規現場採證照片影本十幀、
???答辯報告書一紙及違規現場採證彩色照片三色幀在卷可稽
???。
（二）其次，詳細觀察本件違規現場採證照片，異議人所有之自
      用小客車於案載違規時間停放之處所，路側劃設有用以「
      禁止停車」之黃色實線標線，該黃色實線標線劃設清晰，
      並無劃設模糊之情形，且該處亦未劃設有白色標線，從而
      ，應無遭致他人誤認係屬劃設有白色實線停車格之收費停
      車場之可能，是異議人辯稱：該處劃設之黃色標線模糊，
      路面尚有可辨別為收費停車格之白色標線，易招致他人誤
      會可以停車云云，顯有不實。故異議人之自用小客車，有
      於設有禁止停車標線處所停車之違規行為，應無疑義。至
      他人雖亦有於前揭處所違規停車之行為，然此並不能使異
      議人前述違規停車之行為合法化，並且遽予免責，故異議
      人徒以該處其他違規車輛未遭取締，而認其自用小客車停
      放於該處，應無違規等語置辨，尚非可採。
四、綜上所述，本件受處分人即異議人甲○○所有前述車輛，於
    前述時、地有違規停車之事實既可認定，則移送機關即交通
    部公路總局臺北區監理所乃據此並引用道路交通管理處罰條
    例第五十六條第一項第四款之規定，並參酌違反道路交通管
    理事件統一裁罰基準表之相關內容，而裁處異議人罰鍰新臺
    幣九百元，於法尚難認為有所違誤。至本件異議人之異議經
    核並無理由，故應予以駁回。
五、據上論斷，應依道路交通案件處理辦法第十九條，裁定如主
文。
中　　華　　民　　國　　94　　年　　9 　　月　　30　　日
                    交通法庭   法  官   鄭燕璘
以上正本證明與原本無異
如不服本裁定應於送達後五日內向本院提出抗告狀
                               書記官   陳秀慧
中　　華　　民　　國　　94　　年　　10　　月　　4 　　日
